臺灣雲林地方法院刑事判決
110年度訴字第466號
公  訴  人  臺灣雲林地方檢察署檢察官
被      告  林和舜


上列被告因違反毒品危害防制條例案件，經檢察官提起公訴（11
0年度偵字第5229號），被告於準備程序進行中，就被訴事實為
有罪之陳述，本院合議庭裁定由受命法官獨任進行簡式審判程序
，判決如下：
    主  文
林和舜犯轉讓第一級毒品罪，累犯，處有期徒刑捌月。
扣案如附表所示之毒品（含包裝袋）均沒收銷燬之。
    事  實
一、林和舜明知海洛因係毒品危害防制條例第2條第2項第1款之
    第一級毒品，不得違法持有、轉讓，竟仍基於轉讓第一級毒
    品海洛因之犯意，於民國110年7月14日19時許，在雲林縣東
    勢鄉同安村同安北路其所管領之貨櫃屋，無償提供數量不詳
    （無證據證明達淨重5公克以上）之海洛因，接續供蔡清翰
    、柳仕廷、顏文怡及王玉麟施用。嗣因警執行巡邏勤務，於
    翌（15）日0時50分許在上址發覺林和舜、蔡清翰、柳仕廷
    、顏文怡及王玉麟形跡可疑前往盤查，並自上開貨櫃屋窗外
    發現地上散落毒品，經其等同意後實施搜索，扣得如附表所
    示之毒品等物品（被告持有附表編號2所示之甲基安非他命
    非檢察官本案起訴範圍，見本院卷第69頁），而查悉上情。
二、案經雲林縣警察局虎尾分局報告臺灣雲林地方檢察署檢察官
    偵查起訴。
    理  由
一、本案被告林和舜所犯之罪，係死刑、無期徒刑、最輕本刑為
    3年以上有期徒刑以外之罪，其於準備程序就前揭被訴事實
    為有罪之陳述，經受命法官告知簡式審判程序之旨，並聽取
    其與檢察官之意見後，本院合議庭裁定由受命法官獨任進行
    簡式審判程序，是本案之證據調查，依刑事訴訟法第273條
    之2規定，皆不受同法第159條第1項、第161條之2、第161條
    之3、第163條之1及第164條至第170條規定之限制。
二、上開犯罪事實，業據被告於偵訊、本院審理時均坦承不諱（
    見偵卷第347至349頁；本院卷第58、63頁），核與證人蔡清
    翰、柳仕廷、顏文怡及王玉麟之證述情節大致相符（見偵卷
    第147至149頁、第165至167頁、第185至187頁、第205至213
    頁），並有雲林縣警察局虎尾分局110年7月14日搜索扣押筆
    錄暨扣押物品目錄表、衛生福利部草屯療養院草療鑑字第11
    00700347號鑑驗書各1份在卷可憑（見偵卷第67至71頁、第3
    53至355頁），復有扣案如附表編號1、3所示之海洛因可證
    ，是被告上開任意性自白核與事實相符，自可採為論罪科刑
    之依據。本件事證已臻明確，被告犯行洵堪認定，應依法論
    科。
三、論罪科刑：
　㈠核被告所為，係犯毒品危害防制條例第8條第1項之轉讓第一
    級毒品罪。其為轉讓而持有海洛因之低度行為，為轉讓之高
    度行為所吸收，不另論罪。
　㈡按藥事法對轉讓禁藥行為設有刑罰規定，旨在遏止禁藥之擴
    散與氾濫，其犯行所侵害者為社會法益，而非個人法益，則
    以一行為轉讓禁藥予數人者，所侵害之法益即僅為一社會法
    益，而非數個個人法益，此與刑法第55條前段所稱一行為觸
    犯數罪名，係指一行為同時侵害數個相同或不同法益，而成
    立數個同一或不同罪名之情形，自屬有間（最高法院104年
    度台上字第540號判決意旨參照）。本此法理，被告於密切
    接近之時間、相同地點，轉讓第一級毒品海洛因供蔡清翰、
    柳仕廷、顏文怡及王玉麟施用，侵害同一社會法益，依一般
    社會健全觀念，難以強行分開，在刑法評價上，應論以接續
    犯之一罪。
　㈢被告前因運輸毒品罪、行使偽造私文書罪，經臺灣高等法院
    以104年度聲字第497號裁定應執行有期徒刑5年7月確定，入
    監執行後，於106年6月30日縮短刑期假釋出監，迄108年10
    月5日保護管束期滿，假釋未經撤銷，其未執行之刑，以已
    執行完畢論等情，有其臺灣高等法院被告前案紀錄表1份附
    卷可憑（見本院卷第73至78頁），被告於有期徒刑執行完畢
    後5年以內故意再犯本案有期徒刑以上之罪，為累犯，應依
    刑法第47條第1項規定加重最高本刑，至最低本刑部分，本
    院考量被告前案與本案均屬毒品犯罪，被告經入監執行且獲
    假釋，卻仍不知警惕，在保護管束期滿後不到2年再犯本案
    ，顯然對於刑罰感應力欠佳，核無大法官釋字第775號解釋
    所謂罪刑不相當之情形，自仍應依上開規定，加重其刑。
　㈣按毒品危害防制條例第17條第2項規定：「犯第4條至第8條之
    罪於偵查及歷次審判中均自白者，減輕其刑。」查本案被告
    於偵查及本院審理時均自白犯行，自應依毒品危害防制條例
    第17條第2項規定，減輕其刑，並先（累犯）加重後減輕之
    。
　㈤爰以行為人之責任為基礎，審酌被告轉讓第一級毒品給蔡清
    翰、柳仕廷、顏文怡及王玉麟，造成毒品氾濫之危險，破壞
    社會法益之情節非輕，惟考量並無證據證明其轉讓海洛因之
    數量甚多，且被告犯後坦承犯行，態度尚可，兼衡其自陳高
    職畢業之學歷、未婚亦無子女、曾從事房地產工作、年收入
    約新臺幣40萬元、獨居之生活狀況（見本院卷第68頁）等一
    切情狀，量處如主文所示之刑。
四、沒收：　　
  ㈠按查獲之第一級、第二級毒品及專供製造或施用第一級、第
    二級毒品之器具，不問屬於犯罪行為人與否，均沒收銷燬之
    ，毒品危害防制條例第18條第1項前段定有明文。沒收修正
    前之實務見解，如最高法院94年度台上字第5984號判決意旨
    固謂：「刑分主刑及從刑，主刑如不成立，從刑即失其附麗
    ；沒收為從刑之一種，自應附隨於主刑存在，故毒品危害防
    制條例第18條第1項所謂『查獲』之第一、二級毒品，係指經
    有罪判決書事實欄認定與被告犯罪事實有關之毒品而言。」
    然沒收修法後已非從刑，並非附隨於主刑，是上開規定所謂
    「查獲」之第一級、第二級毒品，應不以與本案犯罪事實相
    關者為限，凡扣案之第一、二級毒品，均合於該沒收銷燬之
    規定，如扣案之第一、二級毒品與檢察官起訴之事實相關，
    不待檢察官聲請，法院自應宣告沒收銷燬，倘扣案之第一、
    二級毒品與檢察官起訴之事實無關，但檢察官起訴意旨已聲
    請沒收銷燬，無異就違禁物為單獨宣告沒收之聲請，法院自
    仍應依上開規定宣告沒收銷燬。
  ㈡查扣案如附表所示之毒品，或為被告本案轉讓所剩餘，或經
    檢察官於起訴書記載聲請宣告沒收之旨，依上開說明，本院
    應依毒品危害防制條例第18條第1項前段規定宣告沒收銷燬
    之。至於起訴書附表編號4至6所示之扣案毒品，究竟是否為
    被告所有或持有，是否為與他人毒品犯罪相關之物，均有所
    疑義，檢察官已表明將另案處理（見本院卷第79頁），爰不
    於本案處理此部分沒收事宜。至於起訴書附表編號7至12所
    示之扣案物，無證據證明與本案相關，自無從宣告沒收。
據上論斷，應依刑事訴訟法第273條之1第1項、第299條第1項前
段，毒品危害防制條例第8條第1項、第17條第2項、第18條第1項
前段，刑法第11條、第47條第1項，判決如主文。
本案經檢察官周至恒提起公訴，檢察官陳淑香到庭執行職務。
中　　華　　民　　國　　110 　年　　10　　月　　19　　日
                  刑事第七庭    法  官  潘韋丞
　　　　　　　　　　　
以上正本證明與原本無異。
如不服本判決應於收受判決後20日內向本院提出上訴書狀，並應
敘述具體理由；其未敘述上訴理由者，應於上訴期間屆滿後20日
內向本院補提理由書（均須按他造當事人之人數附繕本）。「切
勿逕送上級法院」。
                                書記官　郭美儀
中　　華　　民　　國　　110 　年　　10　　月　　19　　日
附錄本案論罪科刑之法條：
毒品危害防制條例第8條第1項
轉讓第一級毒品者，處1年以上7年以下有期徒刑，得併科新臺幣
100萬元以下罰金。

附表：　
編號 名稱及數量 備註 1 海洛因1包（含包裝袋1只） 驗餘淨重：1.9388公克 2 甲基安非他命1包（含包裝袋1只，起訴書誤載為安非他命） 驗餘淨重：1.4753公克 3 海洛因1包（含包裝袋1只） 驗餘淨重：0.5156公克